# 投资性主体

提问人：cfo000000 时间：2014-11-14 10:28:03
求助：IPO主体的母公司一般为管理层组建的投资公司，这样的投资公司是否属于投资性主体呢？

回答人：chenyiwei
不属于投资性主体。主要考虑： 1 、投资对象单一，不具有分散风险的意图； 2 、往往是不具有经济实质的空壳公司，不会为其股东和合伙人提供实质性的投资管理服务； 3 、出资人（股东或合伙人）都是企业的关联方，基于特定身份参与该计划，且还可以从被投资企业获取薪酬等其他形式的回报，与单纯的财务投资具有重大区别。

提问人：今夜又无眠 时间：2014-11-15 14:29:20
另外，请教陈老师： 1 、长股投 2 号准则中“风险投资机构、共同基金以及类似主体”与“投资性主体”是什么关系？ 2 、投资性主体的联营或合营企业，是否必须用公允价值计量，权益法可以吗？

回答人：chenyiwei
1 、我至今没有发现“风险投资机构、共同基金以及类似主体”与“投资性主体”这两个概念存在实质性的区别。目前这两个概念并列的原因是因为目前阶段IASB并未重新考虑IAS 28的所有规定，只是为了适应IFRS 10和IFRS 11出台的需要而对IAS 28作了一些局部修改所导致。实际上如果仔细看的话，就会发现目前的长期股权投资准则与合并报表、合营安排准则存在一些不衔接的地方，如“控制”和“共同控制”概念中用到了“相关活动”和“可变回报”，而“重大影响”的概念未作修改，仍然是“财务和经营政策”之类。
2 、投资性主体对其投资的合营、联营企业股权投资，应作为以公允价值计量且其变动计入当期损益的金融资产核算。

提问人：今夜又无眠 时间：2014-11-16 10:30:57
“投资性主体对其投资的合营、联营企业股权投资，应作为以公允价值计量且其变动计入当期损益的金融资产核算。” 这些联营企业作为金融资产（可供出售）核算，但又确实无法取得公允价值的，只能按成本计量，后续计量是否就没有了呢（相对于权益法核算）？
相当于成本法？不知这样理解是否准确

回答人：chenyiwei
投资性主体对其投资的联营合营企业应作为以公允价值计量且其变动计入当期损益的金融资产核算。在少数情况下确实无法取得公允价值的，可以按成本计量，直到可以重新取得公允价值（CAS 22第 36 、 38 条）。

提问人：田心 时间：2014-11-24 09:34:19
请教陈版主，怎么来学习第 41 号其他主体中权益的披露，因为是披露准则，找的资料不全，希望能出一个资料，把披露来龙去脉说说，学习

回答人：chenyiwei
其实只要看一下你所在事务所出的新准则下附注披露模板（目前各事务所都在进行这项工作），以及看看四大出的IFRS下 2013 年度财务报表示例，基本就可以清楚了。对一般的编制者，披露类准则没有必要专门去看其中条文的。

提问人：zengfengxia 时间：2014-11-27 10:32:20
陈版说的四大出的IFRS下 2013 年度财务报表示例应该不是指四大出的上市公司报告，是标准格式吧？在哪里可以看到？

回答人：chenyiwei
估计应该会陆陆续续出的，可以到四大的官网上看看。